臺灣士林地方法院家事裁定
                                    111年度家陸許字第2號
聲  請  人  江錦祥
相  對  人  韓宇  

上列聲請人聲請裁定認可大陸地區確定判決事件，本院裁定如下
：
    主  文
大陸地區遼寧省瀋陽巿鐵西區人民法院於西元二○二一年十月十
日所為（二０二一）遼０一０六民初一０五二六號民事判決應予認可
。
聲請程序費用由聲請人負擔。
    理  由
一、聲請意旨略以：聲請人與大陸地區人民韓宇原係夫妻，因感
    情破裂，業經大陸地區遼寧省瀋陽巿鐵西區人民法院2021年
    10月10日（2021）遼0106民初10526號民事判決（下稱系爭
    大陸地區判決）判准兩造離婚，該判決嗣於西元2021年11月
    22日生效，並經遼寧省瀋陽巿瀋陽公證處公證在案，及經財
    團法人海峽交流基金會驗證屬實，爰聲請裁定認可。
二、按在大陸地區作成之民事確定裁判，不違背臺灣地區公共秩
    序或善良風俗者，得聲請法院裁定認可，惟在大陸地區在作
    成之民事確定裁判，亦得聲請大陸地區法院裁定認可為執行
    名義者，始適用之，此觀諸臺灣地區與大陸地區人民關係條
    例第74條第1 項、第3 項之規定甚明。次按，大陸地區最高
    人民法院於民國104年(即西元2015)年6月29日以法釋字第（
    2015）13號公布自同年7月1日起施行「最高人民法院關於認
    可和執行臺灣地區法院民事判決的規定」之司法解釋，該解
    釋第1 條明定：「臺灣地區法院民事判決的當事人可以根據
    本規定，作為申請人向人民法院申請認可和執行臺灣地區有
    關法院民事判決。從而，依前開大陸地區最高人民法院公布
    之司法解釋，於我國作成之民事確定判決既可向大陸地區人
    民法院申請認可，則依首揭規定，在大陸地區人民法院作成
    之民事確定裁判，自得聲請我國法院裁定認可。
三、查，聲請人主張上開事實，業據提出戶籍謄本、系爭大陸地
    區民事判決書、遼寧省瀋陽巿瀋陽公證處公證書、財團法人
    海峽交流基金會證明書為證，堪信真正。該離婚事件雖由大
    陸地區遼寧省瀋陽巿鐵西區人民法院受理，然未違背臺灣地
    區有關離婚事件專屬管轄之規定；且判決予以離婚之理由，
    即「婚姻關係之存續應以夫妻感情為基礎。原告（即相對人
    韓宇）與被告（即聲請人江錦祥）結婚後，被告即回臺灣生
    活，雙方婚後實際共同生活時間較短，沒有建立真正夫妻感
    情，長期分居導致婚姻關係難以維繫，原告起訴離婚，被告
    亦表示同意，故可認定兩造夫妻感情確已破裂，應准予兩造
    解除婚姻關係」，核與我國民法第1052條第2 項規定難以維
    持婚姻之重大事由相當，亦無違背臺灣地區公共秩序或善良
    風俗之情形。從而，聲請人聲請認可該確定之民事判決，洵
    屬正當，應予准許。
四、裁定如主文。
中　　華　　民　　國　 111　　年　　3 　　月　　29　　日
                  家事庭法　官  許碧惠
以上正本係照原本作成。　　　　　　　　　
如不服本裁定，應於送達後10日內向本院提出抗告狀。
中　　華　　民　　國　 111　　年　　3 　　月　　29　　日
                        書記官  張婉琪